<?xml version='1.0' encoding='utf-8'?>
<verb default="dífháisc" disambig="">
  <verbalNoun default="dífháscadh" />
  <verbalAdjective default="dífháiscthe" />
  <tenseForm default="dífháisc" tense="Past" dependency="Indep" person="Base" />
  <tenseForm default="dífháisceamar" tense="Past" dependency="Indep" person="Pl1" />
  <tenseForm default="dífháisceadar" tense="Past" dependency="Indep" person="Pl3" />
  <tenseForm default="dífháisceadh" tense="Past" dependency="Indep" person="Auto" />
  <tenseForm default="dífháisc" tense="Past" dependency="Dep" person="Base" />
  <tenseForm default="dífháisceamar" tense="Past" dependency="Dep" person="Pl1" />
  <tenseForm default="dífháisceadar" tense="Past" dependency="Dep" person="Pl3" />
  <tenseForm default="dífháisceadh" tense="Past" dependency="Dep" person="Auto" />
  <tenseForm default="dífháisceadh" tense="PastCont" dependency="Indep" person="Base" />
  <tenseForm default="dífháiscinn" tense="PastCont" dependency="Indep" person="Sg1" />
  <tenseForm default="dífháiscteá" tense="PastCont" dependency="Indep" person="Sg2" />
  <tenseForm default="dífháiscimis" tense="PastCont" dependency="Indep" person="Pl1" />
  <tenseForm default="dífháiscidís" tense="PastCont" dependency="Indep" person="Pl3" />
  <tenseForm default="dífháisctí" tense="PastCont" dependency="Indep" person="Auto" />
  <tenseForm default="dífháisceadh" tense="PastCont" dependency="Dep" person="Base" />
  <tenseForm default="dífháiscinn" tense="PastCont" dependency="Dep" person="Sg1" />
  <tenseForm default="dífháiscteá" tense="PastCont" dependency="Dep" person="Sg2" />
  <tenseForm default="dífháiscimis" tense="PastCont" dependency="Dep" person="Pl1" />
  <tenseForm default="dífháiscidís" tense="PastCont" dependency="Dep" person="Pl3" />
  <tenseForm default="dífháisctí" tense="PastCont" dependency="Dep" person="Auto" />
  <tenseForm default="dífháisceann" tense="PresCont" dependency="Indep" person="Base" />
  <tenseForm default="dífháiscim" tense="PresCont" dependency="Indep" person="Sg1" />
  <tenseForm default="dífháiscimid" tense="PresCont" dependency="Indep" person="Pl1" />
  <tenseForm default="dífháisctear" tense="PresCont" dependency="Indep" person="Auto" />
  <tenseForm default="dífháisceann" tense="PresCont" dependency="Dep" person="Base" />
  <tenseForm default="dífháiscim" tense="PresCont" dependency="Dep" person="Sg1" />
  <tenseForm default="dífháiscimid" tense="PresCont" dependency="Dep" person="Pl1" />
  <tenseForm default="dífháisctear" tense="PresCont" dependency="Dep" person="Auto" />
  <tenseForm default="dífháiscfidh" tense="Fut" dependency="Indep" person="Base" />
  <tenseForm default="dífháiscfimid" tense="Fut" dependency="Indep" person="Pl1" />
  <tenseForm default="dífháiscfear" tense="Fut" dependency="Indep" person="Auto" />
  <tenseForm default="dífháiscfidh" tense="Fut" dependency="Dep" person="Base" />
  <tenseForm default="dífháiscfimid" tense="Fut" dependency="Dep" person="Pl1" />
  <tenseForm default="dífháiscfear" tense="Fut" dependency="Dep" person="Auto" />
  <tenseForm default="dífháiscfeadh" tense="Cond" dependency="Indep" person="Base" />
  <tenseForm default="dífháiscfinn" tense="Cond" dependency="Indep" person="Sg1" />
  <tenseForm default="dífháiscfeá" tense="Cond" dependency="Indep" person="Sg2" />
  <tenseForm default="dífháiscfimis" tense="Cond" dependency="Indep" person="Pl1" />
  <tenseForm default="dífháiscfidís" tense="Cond" dependency="Indep" person="Pl3" />
  <tenseForm default="dífháiscfí" tense="Cond" dependency="Indep" person="Auto" />
  <tenseForm default="dífháiscfeadh" tense="Cond" dependency="Dep" person="Base" />
  <tenseForm default="dífháiscfinn" tense="Cond" dependency="Dep" person="Sg1" />
  <tenseForm default="dífháiscfeá" tense="Cond" dependency="Dep" person="Sg2" />
  <tenseForm default="dífháiscfimis" tense="Cond" dependency="Dep" person="Pl1" />
  <tenseForm default="dífháiscfidís" tense="Cond" dependency="Dep" person="Pl3" />
  <tenseForm default="dífháiscfí" tense="Cond" dependency="Dep" person="Auto" />
  <moodForm default="dífháisceadh" mood="Imper" person="Base" />
  <moodForm default="dífháiscim" mood="Imper" person="Sg1" />
  <moodForm default="dífháisc" mood="Imper" person="Sg2" />
  <moodForm default="dífháiscimis" mood="Imper" person="Pl1" />
  <moodForm default="dífháiscigí" mood="Imper" person="Pl2" />
  <moodForm default="dífháiscidís" mood="Imper" person="Pl3" />
  <moodForm default="dífháisctear" mood="Imper" person="Auto" />
  <moodForm default="dífháisce" mood="Subj" person="Base" />
  <moodForm default="dífháiscimid" mood="Subj" person="Pl1" />
  <moodForm default="dífháisctear" mood="Subj" person="Auto" />
</verb>
